臺灣高雄地方法院刑事判決
                                      110年度訴字第703號
公  訴  人  臺灣高雄地方檢察署檢察官
被      告  林奕安




指定辯護人  本院公設辯護人黃秋葉
被      告  黃詩婷



選任辯護人  陳政宏律師
上列被告因違反毒品危害防制條例案件，經檢察官提起公訴（11
0 年度偵字第18833 號、110 年度偵字第22854 號），本院判決
如下：
    主  文
林奕安犯如附表一所示之罪共拾罪，各處如附表一宣告刑欄所示
之刑及沒收。應執行有期徒刑捌年叁月。
黃詩婷犯如附表一編號9所示之罪，處如附表一編號9宣告刑欄所
示之刑。
    事  實
一、林奕安與黃詩婷前為同居男女朋友，均明知甲基安非他命係
    毒品危害防制條例第2條第2項第2款所列管之第二級毒品，
    不得販賣、持有，竟分別或共同為下列販賣毒品行為：
  ㈠林奕安意圖營利，基於販賣第二級毒品甲基安非他命之犯意
    ，於如附表一編號1至8所示之時間、地點，各以如附表一編
    號1至8所示之價格及交易方式，分別販賣甲基安非他命予劉
    崇源3次、蘇彥綸1次、吳宗修2次、王家玄2次。
　㈡林奕安、黃詩婷共同意圖營利，基於販賣第二級毒品甲基安
    非他命之犯意聯絡，於附表一編號9所示之時間、地點，以
    附表一編號9所示之價格及分工交易方式，共同販賣甲基安
    非他命予王家玄1次。
  ㈢林奕安基於意圖販賣而持有第二級毒品之犯意，於附表一編
    號10所示之時間、地點，以新臺幣（下同）3萬8,000元之價
    格，向黃永鴻（經檢察官另外偵辦）及真實姓名不詳、綽號
    「弟弟」之成年男子，購入5錢（約19公克）甲基安非他命
    ，欲伺機販賣牟利而持有之。嗣經警於民國110年9月1日14
    時35分許，持本院核發之搜索票，在其位於高雄市○○區○○○
    路000號11樓之12租屋處搜索，扣得林奕安所有如附表二所
    示之物，而悉上情。
二、案經高雄市政府警察局刑事警察大隊報告臺灣高雄地方檢察
    署檢察官偵查起訴。
    理  由
一、證據能力部分
　　本判決所引具有傳聞證據性質之證據資料，經當事人、辯護
    人於本院審判期日同意為證據使用（見本院卷第75、178至1
    79頁），是其縱無刑事訴訟法第159 條之1 至第159 條之4 
    或其他傳聞法則例外之情形，亦經本院審酌該證據作成之情
    況，既無違法取得情事，復無證明力明顯過低等情形，以之
    作為證據為適當，應認為均有證據能力。
二、認定事實所憑證據及理由
  ㈠上開事實，業據被告林奕安、黃詩婷於偵查中及本院審理時
    均坦承在卷（見警卷一第9至28、33至39、47至53、55至61
    頁，偵卷一第43至55、57至61、231頁，聲羈卷第21至25頁
    ，本院卷第16、70至71、178頁），核與證人即購毒者劉崇
    源、蘇彥綸、吳宗修、王家玄於警詢時及偵查中之證述相符
    （見警卷一第89至98、103至112、119至225、131至141頁，
    偵卷一第81至84、99至101、121至123、149至153頁），並
    有本院搜索票、高雄市政府警察局刑事警察大隊搜索扣押筆
    錄、扣押物品目錄表（見警卷一第75、77至79、81至83頁）
    、扣押物照片【毒品】、扣押物照片【手機等】、扣押物品
    清單（見偵卷一第189、195、205至206、211至212頁，本院
    卷第79至85頁）、高雄市立凱旋醫院110年10月1日高市凱醫
    驗字第69672號濫用藥物成品檢驗鑑定書（見偵卷一第223至
    225頁）、被告林奕安所持門號0000000000號與證人劉崇源
    所持門號0000000000號於110年6月16日、110年6月23日、11
    0年7月3日之通訊監察譯文（見警卷一第17至18、19至20、2
    0至21頁）、被告林奕安所持門號0000000000號與證人蘇彥
    綸所持門號0000000000號於110年6月25日之通訊監察譯文（
    見警卷一第11至12頁）、被告林奕安所持門號0000000000號
    與證人吳宗修所持門號0000000000號於110年7月30日、110
    年8月10日之通訊監察譯文（見警卷一第12至15、16至17頁
    ）、被告林奕安所持門號0000000000號與證人王家玄所持門
    號0000000000號於110年5月22日、110年6月14日、110年6月
    30日之通訊監察譯文（見偵卷一第141、142、143頁）、本
    院110年度聲監字第398號、110年度聲監續字第839號、110
    年度聲監續字第1002號通訊監察書（見本院卷第113至114、
    115至116、117至118頁）、指認犯罪嫌疑人紀錄表-林奕安
    指認黃永鴻、指認犯罪嫌疑人紀錄表-黃詩婷指認黃永鴻（
    見警卷一第29至32、63至66頁）等件在卷可稽，及如附表二
    編號1至8、10、11、13所示之物扣案為憑。又被告林奕安坦
    承有藉上開販毒行為牟利之營利意圖（見本院卷第71頁），
    被告黃詩婷於警詢亦供稱：林奕安的經濟來源是販毒得來等
    語（見警卷一第49頁），可見被告2人係為經濟誘因而販毒
    ，則被告2 人具有營利意圖，均足以認定。
  ㈡綜上，本案事證明確，被告2 人上開犯行均堪認定，均應依
    法論科。
三、論罪科刑
  ㈠核被告林奕安就附表一編號1至9所為（即前開事實一、㈠㈡部
    分），均係犯毒品危害防制條例第4條第2項之販賣第二級毒
    品罪；就附表一編號10所為（即前開事實一、㈢部分），係
    犯毒品危害防制條例第5條第2項意圖販賣而持有第二級毒品
    罪。被告黃詩婷就附表一編號9所為（即前開事實一、㈡部分
    ），係犯毒品危害防制條例第4條第2項之販賣第二級毒品罪
    。被告林奕安就附表一編號1至9、被告黃詩婷就附表一編號
    9所示為供販賣而持有毒品之低度行為，為嗣後販賣之高度
    行為所吸收，不另論罪。被告林奕安、黃詩婷就附表一編號
    9所示犯行，有犯意聯絡及行為分擔，應依刑法第28條規定
    ，論以共同正犯。被告林奕安所犯販賣第二級毒品罪共9罪
    、意圖販賣而持有第二級毒品罪1罪，犯意各別，行為互殊
    ，應予分論併罰。至被告黃詩婷之辯護人固為被告黃詩婷辯
    護主張被告黃詩婷如附表一編號9之行為僅成立販賣第二級
    毒品罪之幫助犯云云，惟按關於正犯、從犯之區別，係以其
    主觀之犯意及客觀之犯行為標準，凡以自己犯罪之意思而參
    與犯罪，無論其所參與者是否犯罪構成要件之行為，皆為正
    犯，其以幫助他人犯罪之意思而參與犯罪，其所參與者，苟
    係犯罪構成要件之行為，亦為正犯，必以幫助他人犯罪之意
    思而參與犯罪，其所參與者又為犯罪構成要件以外之行為，
    始為從犯。聯絡毒品買賣、交付毒品及收取毒品買賣價金等
    行為均屬販賣毒品罪構成要件事實之部分行為，苟有參與其
    事，即係分擔實行犯罪行為，自應負共同販賣毒品罪責，是
    就毒品買賣之時間、地點、金額數量之磋商，及毒品之實際
    交付、收取現款，均係構成販賣毒品罪之重要核心行為（最
    高法院100年度台上字第6329號判決意旨參照）。本件被告
    黃詩婷於附表一編號9所示時間、地點，係經被告林奕安授
    意指示後，持被告林奕安之手機與購毒者王家玄互相傳送簡
    訊聯絡，並由被告黃詩婷收取王家玄給付之價金，及交付甲
    基安非他命予王家玄，此經本院認定如前，可見被告黃詩婷
    已參與販賣毒品罪之構成要件行為，其所為自應論以正犯而
    非幫助犯，辯護人之主張顯無足採。
  ㈡刑之加重減輕事由
  ⒈累犯加重：
　　被告林奕安前因詐欺案件，經本院以108 年度金簡字第91號
    判決判處有期徒刑2 月確定，於109 年5月10日執行完畢，
    有臺灣高等法院被告前案紀錄表1 份附卷可參，其於徒刑執
    行完畢後，5 年內故意再犯本案均屬有期徒刑以上之罪，均
    為累犯。本院審酌被告林奕安經前案有期徒刑執行完畢後，
    再犯本案販毒之重罪，足認其對刑罰反應力薄弱，且衡其犯
    罪情節，亦無適用累犯加重規定時，超過其所應負擔罪責之
    情事，爰依刑法第47條第1 項規定，就被告林奕安所犯上開
    1 0罪，均加重其刑（其中法定刑為無期徒刑部分依法不得
    加重）。
  ⒉偵審自白減輕：
　　被告林奕安就如附表一編號1 至10 所示販賣第二級毒品、
    意圖販賣而持有第二級毒品犯行，及被告黃詩婷就如附表一
    編號9所示販賣第二級毒品犯行，於偵查中及本院審理時均
    自白不諱，符合毒品危害防制條例第17條第2 項之減刑要件
    ，均應依該規定減輕其刑。
  ⒊被告2人雖均曾於警詢時供稱毒品來源為綽號「五百」之黃永
    鴻，惟本案查獲經過，係因高雄市政府警察局刑事警察大隊
    針對黃永鴻持用手機門號執行通訊監察，發現黃永鴻與其下
    游販毒者林奕安販毒持用之手機門號0000000000號通話而報
    請檢察官指揮偵辦，另針對林奕安使用之手機門號實施通訊
    監察，本案非因被告林奕安、黃詩婷之供出毒品來源而查獲
    黃永鴻，反而是因偵辦黃永鴻販毒案實施通訊監察，進而得
    知被告林奕安、黃詩婷販賣第二級毒品等情，有高雄市政府
    警察局刑事警察大隊110年11月29日高市警刑大偵22字第110
    73184700號函附職務報告在卷可參（見本院卷第105至108頁
    ），則本案不符合毒品危害防制條例第17條第1 項之規定，
    無從適用該規定減免其刑。
  ⒋被告黃詩婷所犯販賣第二級毒品罪，依刑法第59條酌減其刑
    ：按刑法第59條規定之酌量減輕其刑，必須犯罪另有特殊之
    原因與環境，在客觀上足以引起一般同情，認為即使予以宣
    告法定最低度刑，猶嫌過重者，始有其適用。此所謂法定最
    低度刑，固包括法定最低本刑；惟遇有其他法定減輕之事由
    者，則應係指適用其他法定減輕事由減輕其刑後之最低度刑
    而言。倘被告別有法定減輕事由者，應先適用法定減輕事由
    減輕其刑後，猶認其犯罪之情狀顯可憫恕，即使科以該減輕
    後之最低度刑仍嫌過重者，始得適用刑法第59條規定酌量減
    輕其刑。查被告黃詩婷於本件犯行時，與被告林奕安為同居
    男女朋友，具有相當情感依附關係，且依證人即購毒者王家
    玄於警詢時所述：當時是要跟林奕安購買毒品，但我到林奕
    安家時，他正在睡覺，所以才換黃詩婷跟我交易毒品，不然
    一直以來都是林奕安跟我交易毒品等語（見警卷一第94頁）
    ，核與被告林奕安於警詢、偵查中供述相符（見警卷一第23
    頁，偵卷一第51至53頁），堪認被告黃詩婷僅於被告林奕安
    一時無暇完成交易的情形下，基於同居男女朋友情誼而同意
    代為與購毒者連絡及完成交易1次。本院斟酌上情，認本案
    被告黃詩婷犯罪之情狀，在客觀上當有情堪憫恕之處，縱使
    科以販賣第二級毒品罪之最低度刑（最輕法定本刑經依毒品
    危害防制條例第17條第2 項減輕後，為5 年有期徒刑），猶
    嫌過重，爰依刑法第59條規定，酌量減輕其刑。
  ⒌被告林奕安所犯如附表一編號1 至10 所示共10罪，兼有刑法
    第47條第1項加重事由與毒品危害防制條例第17條第2 項之
    減輕事由，爰均依刑法第71條第1 項規定，先加重後（法定
    刑為無期徒刑部分除外），再減輕其刑。被告黃詩婷所犯如
    附表一編號9所示之罪，有毒品危害防制條例第17條第2項、
    刑法第59條兩種減輕事由，依刑法第71條第2項規定遞減輕
    之。
  ㈢爰以行為人之責任為基礎，審酌被告2人明知毒品對於人體健
    康危害至鉅，為政府嚴令禁絕流通，竟仍販賣第二級毒品牟
    利，不但助長毒品泛濫，危害社會治安，亦侵蝕國家勞動生
    產力，影響層面非淺，誠應嚴厲譴責。惟念被告2人犯後均
    坦承犯行，犯後態度尚可。兼衡其犯罪之動機、手段、參與
    分工程度、販賣毒品之種類、價量與交易情節、如臺灣高等
    法院被告前案紀錄表所示之前科素行（被告林奕安構成累犯
    部分不重複評價），及被告2人於本院審理時自陳之學經歷
    、收入、家庭生活狀況（事涉個人隱私不予揭露，見本院卷
    第197頁）等一切情狀，分別量處如附表一宣告刑欄所示之
    罪刑。又審酌被告林奕安9次販賣毒品、1次意圖販賣而持有
    毒品之行為均在110年間，合於刑法第50條第1項規定得併合
    處罰之情形，綜衡被告林奕安犯上開數罪之期間、罪質相同
    、販賣之人數及人次、意圖販賣而持有毒品之數量、所用之
    手段及整體法益侵害性等整體犯罪情狀，依刑法第51條第5
    款數罪併罰定執行刑之立法方式採限制加重原則，定其應執
    行之刑如主文第一項所示，以資懲儆。
四、沒收部分
  ㈠扣案之毒品
    扣案如附表二編號1 至8 所示毒品，經送鑑驗含有第二級毒
    品甲基安非他命成分，有上揭高雄市立凱旋醫院濫用藥物成
    品檢驗鑑定書在卷可佐（見偵卷一第223至225頁），且係被
    告林奕安於110年8月29日購入後意圖販賣而持有之毒品，業
    經被告林奕安坦認在卷（見本院卷第72頁），均依毒品危害
    防制條例第18條第1 項前段規定，於被告林奕安所犯如附表
    一編號10所示意圖販賣而持有第二級毒品之罪刑項下宣告沒
    收銷燬之，而其包裝袋因其內殘留微量毒品，難以析離，爰
    與所包裝之毒品整體同視，併予沒收銷燬。至鑑驗耗損部分
    之毒品，因已滅失，不另宣告沒收銷燬。
  ㈡供犯罪所用之物
　　扣案如附表二編號10、11所示之電子磅秤2台，係被告林奕
    安用於分裝販賣毒品所用之物，如附表二編號13之REDMI手
    機1支（門號0000000000號），為聯繫本案9次販賣甲基安非
    他命所使用之手機，經被告林奕安自承在卷（見本院卷第72
    頁），復有前開通訊監察譯文在卷可憑，均應依毒品危害防
    制條例第19條第1項規定，在被告林奕安所犯如附表一編號1
    至9販賣第二級毒品罪刑項下，諭知沒收。
  ㈢犯罪所得
　　本案9次販毒所得價金分別如附表一編號1至9所示，其中附
    表一編號1至8所示價金均由被告林奕安收取，而附表一編號
    9所示價金，其中1,500元部分係由被告黃詩婷先收取後，轉
    交被告林奕安，剩餘500元另由被告林奕安向王家玄收取等
    情，業據被告林奕安供述明確（見本院卷第71頁），均屬被
    告林奕安之犯罪所得，雖未扣案，仍應依刑法第38條之1第1
    項、刑法第38條之1第3項規定，分別在被告林奕安各該部分
    罪刑項下宣告沒收，於全部或一部不能沒收或不宜執行沒收
    時，追徵其價額。又本判決諭知多數沒收，依刑法第40條之
    2第1項規定，併執行之。
  ㈣其餘扣案物，經核均無證據足認與本案有關，爰均不予宣告
    沒收。
據上論斷，應依刑事訴訟法第299 條第1 項前段，判決如主文。
本案經檢察官游淑玟提起公訴，檢察官林敏惠到庭執行職務。
中　　華　　民　　國　   111　年　　3 　　月　　11　　日
                  刑事第七庭  審判長法　官   林柏壽
　　　　　　　　　                  法  官   洪韻筑
　　　　　　　　　                  法  官   李宜穎
（得上訴）　　　　　　　　　      
以上正本證明與原本無異。
如不服本判決應於收受判決後20日內向本院提出上訴書狀，並應
敘述具體理由。其未敘述上訴理由者，應於上訴期間屆滿後20日
內向本院補提理由書(均須按他造當事人之人數附繕本)「切勿逕
送上級法院」。

                               
中　　華　　民　　國　 111　　年　　3 　　月　　11　　日
                                    書記官   王紀淳
附表一：
編號 行為人 購毒者或交易對象 販賣時間（民國） 販賣地點 販賣或意圖販賣而持有之方式、毒品種類、數量與金額（新臺幣） 宣告刑   1 林奕安 劉崇源 110年6月16日19時42分27秒連絡後未久 高雄市○○區○○○路000號11樓之12門口 劉崇源以手機門號0000000000號撥打林奕安持用之手機門號0000000000號聯繫毒品交易事宜，於左列時間，相約在左列地點，林奕安交付第二級毒品甲基安非他命1 小包予劉崇源，劉崇源當場交付現金1,000 元給林奕安。 林奕安販賣第二級毒品，累犯，處有期徒刑伍年叁月。扣案如附表二編號10、11、13所示之物沒收。未扣案之犯罪所得新臺幣壹仟元沒收，於全部或一部不能沒收或不宜執行沒收時，追徵其價額。   2 林奕安 劉崇源 110年6月23日21時40分28秒連絡後未久 高雄市○○區○○○路000號騎樓 劉崇源以手機門號0000000000號撥打林奕安持用之手機門號0000000000號聯繫毒品交易事宜，於左列時間，相約在左列地點，林奕安交付第二級毒品甲基安非他命1 小包予劉崇源，劉崇源當場交付現金1,000 元給林奕安。 林奕安販賣第二級毒品，累犯，處有期徒刑伍年叁月。扣案如附表二編號10、11、13所示之物沒收。未扣案之犯罪所得新臺幣壹仟元沒收，於全部或一部不能沒收或不宜執行沒收時，追徵其價額。   3 林奕安 劉崇源 110年7月3日19時42分40秒連絡後未久 高雄市○○區○○○路000號11樓之12門口 劉崇源以手機門號0000000000號撥打林奕安持用之手機門號0000000000號聯繫毒品交易事宜，於左列時間，相約在左列地點，林奕安交付第二級毒品甲基安非他命1 小包予劉崇源，劉崇源當場交付現金2,000 元給林奕安。 林奕安販賣第二級毒品，累犯，處有期徒刑伍年肆月。扣案如附表二編號10、11、13所示之物沒收。未扣案之犯罪所得新臺幣貳仟元沒收，於全部或一部不能沒收或不宜執行沒收時，追徵其價額。   4 林奕安 蘇彥綸 110年6月25日11時43分55秒連絡後未久 高雄市○○區○○○路000號旁 蘇彥綸以手機門號0000000000號撥打林奕安持用之手機門號0000000000號聯繫毒品交易事宜，於左列時間，相約在左列地點，林奕安交付第二級毒品甲基安非他命1 小包予蘇彥綸，蘇彥綸當場交付現金1,000 元給林奕安。 林奕安販賣第二級毒品，累犯，處有期徒刑伍年叁月。扣案如附表二編號10、11、13所示之物沒收。未扣案之犯罪所得新臺幣壹仟元沒收，於全部或一部不能沒收或不宜執行沒收時，追徵其價額。   5 林奕安 吳宗修 110年7月30日6時20分41秒連絡後未久 高雄市左營區文恩街某處 吳宗修以手機門號0000000000號與林奕安持用之手機門號0000000000號聯繫毒品交易事宜，於左列時間，相約在左列地點，林奕安交付第二級毒品甲基1包予吳宗修，林奕安提供網路遊戲之超商繳費代碼予吳宗修，吳宗修以代碼繳費999元，及當場交付現金1,000元予林奕安。 林奕安販賣第二級毒品，累犯，處有期徒刑伍年肆月。扣案如附表二編號10、11、13所示之物沒收。未扣案之犯罪所得新臺幣壹仟玖佰玖拾玖元沒收，於全部或一部不能沒收或不宜執行沒收時，追徵其價額。   6 林奕安 吳宗修 110年8月10日1時6分59秒連絡後未久 高雄市大樹區久大路附近之7-11超商前 吳宗修以手機門號0000000000號撥打林奕安持用之手機門號0000000000號聯繫毒品交易事宜，於左列時間，相約在左列地點，林奕安交付第二級毒品甲基安非他命1 小包予吳宗修，吳宗修當場交付現金2,000 元給林奕安。 林奕安販賣第二級毒品，累犯，處有期徒刑伍年肆月。扣案如附表二編號10、11、13所示之物沒收。未扣案之犯罪所得新臺幣貳仟元沒收，於全部或一部不能沒收或不宜執行沒收時，追徵其價額。   7 林奕安 王家玄 110年5月22日22時2分11秒連絡後未久 高雄市新興區七賢路與民族路口之7-11超商旁 王家玄以手機門號0000000000號與林奕安持用之手機門號0000000000號聯繫毒品交易事宜，於左列時間，相約在左列地點，林奕安交付第二級毒品甲基安非他命1 小包予王家玄，王家玄當場交付現金700 元給林奕安，嗣後補付300元予林奕安。 林奕安販賣第二級毒品，累犯，處有期徒刑伍年叁月。扣案如附表二編號10、11、13所示之物沒收。未扣案之犯罪所得新臺幣壹仟元沒收，於全部或一部不能沒收或不宜執行沒收時，追徵其價額。   8 林奕安 王家玄 110年6月30日23時20分28秒連絡後未久 高雄市○○區○○○路000號11樓之12門口 王家玄以手機門號0000000000號與林奕安持用之手機門號0000000000號聯繫毒品交易事宜，於左列時間，相約在左列地點，林奕安交付第二級毒品甲基安非他命1 小包予王家玄，王家玄當場交付現金500 元給林奕安。 林奕安販賣第二級毒品，累犯，處有期徒刑伍年貳月。扣案如附表二編號10、11、13所示之物沒收。未扣案之犯罪所得新臺幣伍佰元沒收，於全部或一部不能沒收或不宜執行沒收時，追徵其價額。   9 林奕安 黃詩婷 王家玄 110年6月14日2時21分2秒連絡後未久 高雄市○○區○○○路000號11樓之12門口 王家玄以手機門號0000000000號傳送簡訊至林奕安持用之手機門號0000000000號聯繫毒品交易事宜，林奕安指示黃詩婷回覆簡訊，而於左列時間，相約在左列地點，黃詩婷交付第二級毒品甲基安非他命1包予王家玄，王家玄當場交付現金1,500 元給黃詩婷，黃詩婷隨即把1500元轉交給林奕安，嗣林奕安再向王家玄收取餘款500元。 林奕安共同販賣第二級毒品，累犯，處有期徒刑伍年肆月。扣案如附表二編號10、11、13所示之物沒收。未扣案之犯罪所得新臺幣貳仟元沒收，於全部或一部不能沒收或不宜執行沒收時，追徵其價額。 黃詩婷共同販賣第二級毒品，處有期徒刑貳年捌月。   10 林奕安 黃永鴻及真實姓名不詳、綽號「弟弟」之成年男子 110年8月29日5時10分至5時42分間某時許 高雄市○鎮區○○街00巷00弄0○0號黃永鴻住處 林奕安於左列時間，在左列地點，以3萬8,000元向黃永鴻及真實姓名不詳、綽號「弟弟」之成年男子購入5錢（約19公克）之甲基安非他命，欲伺機販賣牟利而持有之。 林奕安意圖販賣而持有第二級毒品，累犯，處有期徒刑貳年拾月。扣案如附表二編號1至8所示之物均沒收銷燬。 

附表二：
高雄市政府警察局刑事警察大隊執行搜索扣押（本院110年聲搜字945號搜索票，警卷一第75頁） 執行時間：110年9月1日13時50分起至14時35分止 執行處所：高雄市○○區○○○路000號 受執行人：林奕安    編號 扣案物品 備註 沒收與否  1 甲基安非他命1包（含包裝袋） 高雄市立凱旋醫院110年10月1日高市凱醫驗字第69762號濫用藥物成品檢驗鑑定書（見偵卷一第223至225頁）； 經檢驗含甲基安非他命成分，驗前淨重3.521公克，驗後淨重3.511公克。 沒收銷燬  2 甲基安非他命1包（含包裝袋） 鑑定書同上； 經檢驗含甲基安非他命成分，驗前淨重：0.320公克，驗後淨重：0.310公克。  同上  3 甲基安非他命1 包（含包裝袋） 鑑定書同上； 經檢驗含甲基安非他命成分，驗前淨重：0.220公克，驗後淨重：0.210公克。  同上  4 甲基安非他命1 包（含包裝袋） 鑑定書同上； 經檢驗含甲基安非他命成分，驗前淨重：3.487公克，驗後淨重：3.475公克。 同上  5 甲基安非他命1 包（含包裝袋） 鑑定書同上； 經檢驗含甲基安非他命成分，驗前淨重：3.438公克，驗後淨重：3.420公克。 同上  6 甲基安非他命1包（含包裝袋） 鑑定書同上； 經檢驗含甲基安非他命成分，驗前淨重：2.468公克，驗後淨重：2.455公克。 同上  7 甲基安非他命1包（含包裝袋） 鑑定書同上； 經檢驗含甲基安非他命成分，驗前淨重：3.431公克，驗後淨重：3.420公克。 同上  8 甲基安非他命1包（含包裝袋） 鑑定書同上； 經檢驗含甲基安非他命成分，驗前淨重：0.395公克，驗後淨重：0.383公克。 同上  9 安非他命吸食器1組   與本案無關，不予沒收  10 電子磅秤1台  沒收  11 電子磅秤1台  沒收  12 安非他命吸食器玻璃球管5支  與本案無關，不予沒收  13 REDMI牌手機1支（門號：0000000000號）  沒收  14 MI牌手機（無門號）  與本案無關，不予沒收 

附錄本判決論罪科刑法條：
毒品危害防制條例第4條第2項
製造、運輸、販賣第二級毒品者，處無期徒刑或 10 年以上有期
徒刑，得併科新臺幣 1 千 5 百萬元以下罰金。

附錄卷宗標目：
一、本判決引用之卷證 1.【警卷一】高雄市政府警察局刑事警察大隊高市警刑大偵22字第11072353200號卷 2.【偵卷一】臺灣高雄地方檢察署110年度偵字第18833號卷 3.【聲羈卷】本院110年度聲羈字第289號卷 4.【本院卷】本院110年度訴字第703號卷　　 二、本判決未引用 1.【警卷二】高雄市政府警察局刑事警察大隊高市警刑大偵22字第11072829300號卷 2.【他卷】高雄地檢署110年度他字第4000號卷 3.【偵卷二】高雄地檢署110年度偵字第22854號卷